【裁判字號】    97,訴,371
【裁判日期】    970812
【裁判案由】    違反槍砲彈藥刀械管制條例等
【裁判全文】
臺灣桃園地方法院刑事判決               97年度訴字第371號
公  訴  人  臺灣桃園地方法院檢察署檢察官
被      告  甲○○
                    （現於臺灣臺北監獄臺北分監執行中）
指定辯護人  孫世堅律師
上列被告因違反槍砲彈藥刀械管制條例等案件，經檢察官提起公
訴（96年度偵字第22253號），本院判決如下：
    主  文
甲○○未經許可，持有可發射子彈具有殺傷力之改造手槍，處有
期徒刑年陸月，併科罰金新臺幣拾貳萬元，罰金如易服勞役，
以新臺幣壹仟元折算壹日；扣案仿ＢＥＲＥＴＴＡ廠八四型半自
動手槍製造之改造手槍壹支（含彈匣壹個，槍枝管制編號：00
00000000號）、仿ＷＡＬＴＨＥＲ廠ＰＰＫ／Ｓ型半自
動手槍製造之改造手槍壹支（含彈匣壹個，槍枝管制編號：00
00000000號）、具有殺傷力直徑約捌公釐金屬彈頭之非
制式子彈壹顆，均沒收。又以其他非法方法，剝奪人之行動自由
，處有期徒刑肆月；扣案仿ＷＡＬＴＨＥＲ廠ＰＰＫ／Ｓ型半自
動手槍製造之改造手槍壹支（含彈匣壹個，槍枝管制編號：00
00000000號）、具有殺傷力直徑約捌公釐金屬彈頭之非
制式子彈壹顆，均沒收。應執行有期徒刑年捌月，併科罰金新
臺幣拾貳萬元，罰金如易服勞役，以新臺幣壹仟元折算壹日；扣
案仿ＢＥＲＥＴＴＡ廠八四型半自動手槍製造之改造手槍壹支（
含彈匣壹個，槍枝管制編號：0000000000號）、仿Ｗ
ＡＬＴＨＥＲ廠ＰＰＫ／Ｓ型半自動手槍製造之改造手槍壹支（
含彈匣壹個，槍枝管制編號：0000000000號）、具有
殺傷力直徑約捌公釐金屬彈頭之非制式子彈壹顆，均沒收。
    事  實
一、甲○○前於民國87年間因轉讓第二級毒品案件，經臺灣板橋
    地方法院以88年度訴字第314號判決，判處有期徒刑7月確定
    ；又於88年間因施用第二級毒品案件，經同法院以88年度板
    簡字第1590號判決，判處有期徒刑5 月確定；再於88年間因
    販賣第二級毒品案件，經同法院以90年度少訴字第39號判決
    ，判處有期徒刑3年8月確定；上揭3 罪復經同法院以92年度
    聲字第2568號裁定，應執行有期徒刑4年6月確定；惟其另於
    92年間因施用第一級毒品案件，經同法院以92年度訴字第24
    17號判決，判處有期徒刑8 月確定；更於92年間因施用第二
    級毒品案件，經同法院以92年度簡字第2278號判決，判處有
    期徒刑6月確定；上揭2罪嗣經同法院以93年度聲字第363 號
    裁定，應執行有期徒刑1 年確定；而上揭應執行之有期徒刑
    4年6月、1年各罪，經送監接續執行，甫於95年7月18日縮刑
    假釋出監，然其於假釋期間因案經撤銷前開假釋，應執行殘
    刑有期徒刑1年9月3 日，並經同法院以96年度聲減字第7811
    號裁定，就轉讓第二級毒品、施用第二級毒品部分予以減刑
    ，再與不應減刑之販賣第二級毒品罪，定應執行有期徒刑 4
    年，復就施用第一、二級毒品予以減刑，及定應執行有期徒
    刑6 月確定，另就其97年間所犯施用第一級毒品罪，經同法
    院以97年度訴字第1427號判決，判處有期徒刑10月部分接續
    執行，檢察官執行指揮書執畢日期為98年12月23日（於本案
    不構成累犯），詎猶不知警惕，而為下列犯行：
  (一)其明知可發射子彈具有殺傷力之槍枝及子彈，分屬槍砲彈藥
    刀械管制條例第4條第1項第1款、第2款所管制之槍彈，非經
    中央主管機關許可，不得無故持有之，竟於96年5 月上旬間
    某日，在臺北縣三重市、新莊市、蘆洲市、五股鄉間之二重
    疏洪道某跳蚤市場，向真實姓名年籍不詳自稱「陳先生」之
    成年男子，以新臺幣（下同）2萬3,000元代價，1 次購買仿
    BERETTA 廠84型半自動手槍製造，換裝土造金屬槍管，擊發
    功能正常，具有殺傷力之改造手槍1支（含彈匣1個，槍枝管
    制編號：0000000000號），及仿WALTHER廠PPK/S型半自動手
    槍製造，換裝土造金屬槍管，擊發功能正常，具有殺傷力之
    改造手槍1支（含彈匣1個，槍枝管制編號：0000000000號）
    ，與具有殺傷力直徑約8公釐金屬彈頭之非制式子彈2顆（另
    同時交付不具殺傷力直徑約8公釐之非制式子彈5顆），並置
    放在其所駕車號3156-EV 號自用小客車內，未經許可而持有
    前開槍彈。
  (二)其於96年6 月30日上午10時30分許，見其停放在桃園縣桃園
    市○○路362巷32弄8號旁之車號3156-EV 號自用小客車，遭
    不詳之人刮壞疑係該屋施工所致，竟基於妨害自由犯意，要
    求當時在該屋觀看施工之承租人陳文龍賠償，更進而自上述
    汽車內取出前開仿WALTHER廠PPK/S型改造手槍，抵住陳文龍
    脖子而脅迫修車，惟因陳文龍表明損壞非己身所為亦非屋主
    時，甲○○旋即要陳文龍聯絡屋主到場處理，並禁止在屋主
    到達前離開，而剝奪行動自由，陳文龍受其脅迫只得代為聯
    絡，惟於渠等爭執、等待期間，適桃園縣政府警察局桃園分
    局武陵派出所警員據報前來，甲○○見狀乃將該改造手槍放
    回皮包，並置放在上述汽車副駕駛座，而趁隙逃離現場。後
    警員旋即於其留置在上述汽車內，扣得前開仿BERETTA 廠84
    型、仿WALTHER廠PPK/S 型改造手槍各1支，及具有殺傷力直
    徑約8公釐金屬彈頭之非制式子彈2顆（另查獲不具殺傷力直
    徑約8公釐之非制式子彈5顆），因而查悉上情。
二、案經桃園縣政府警察局桃園分局報請臺灣桃園地方法院檢察
    署檢察官偵查起訴。
    理  由
一、證據能力方面：
  (一)按被告以外之人於審判外之陳述雖不符刑事訴訟法第159 條
    之1至之4規定，而經當事人於審判程序同意作為證據，法院
    審酌該言詞陳述或書面陳述作成時之情況，認為適當者，亦
    得為證據；當事人、代理人或辯護人於法院調查證據時，知
    有刑事訴訟法第159條第1項不得為證據之情形，而未於言詞
    辯論終結前聲明異議者，視為有前項之同意，同法第159 條
    之5 定有明文。又該條立法意旨在於傳聞證據未經當事人之
    反對詰問予以核實，原則上先予排除，惟若當事人已放棄反
    對詰問權，於審判程序中表明同意該等傳聞證據可作為證據
    ；或於言詞辯論終結前未聲明異議，基於尊重當事人對傳聞
    證據之處分權，及證據資料愈豐富，愈有助於真實發見之理
    念，且強化言詞辯論主義，使訴訟程序得以順暢進行，上開
    傳聞證據亦均具有證據能力。準此，被告甲○○及其辯護人
    對公訴人所提證人即被害人陳文龍，證人即查獲警員戴呈峰
    、羅志宏，證人呂學賢、曹榮建、張主光、王永福於警詢時
    、偵查中之陳述，均不爭執其證據能力，復本院認其作成之
    情形並無不當情形，經審酌後認為適當，故渠等證人前開審
    判外之陳述均得為證據，合先敘明。
  (二)次按鑑定之經過及其結果，應命鑑定人以言詞或書面報告；
    法院或檢察官得囑託醫院、學校或其他相當之機關、團體為
    鑑定，或審查他人之鑑定，並準用前開規定，刑事訴訟法第
    206條第1項、第208條第1項前段定有明文。經查，內政部警
    政署刑事警察局96年10月23日刑鑑字第0960140632號槍彈鑑
    定書，屬檢察官指揮司法警察所囑託之鑑定機關，並為該機
    關執行槍彈鑑定公務所出具之書面鑑定報告，依據刑事訴訟
    法第159條之立法理由及同法第206條規定，自得為證據；且
    被告及其辯護人就此部分證據之證據能力均表示沒有意見，
    迄至本件辯論終結時，亦未聲明異議，復核該鑑定書與公訴
    人主張之犯罪事實有關聯性，是可認前開槍彈鑑定書具有證
    據能力，並此敘明。
  (三)另和信電訊股份有限公司（下稱和信電訊）93年10月3 日函
    暨後附門號0000-000-000號客戶資料及雙向通聯紀錄查詢表
    ，扣案仿BERETTA廠84型、仿WALTHER廠PPK/S型改造手槍各1
    支，及具有殺傷力直徑約8公釐金屬彈頭之非制式子彈2顆等
    物，分屬書證及物證性質，復均與本案事實具有自然關聯性
    ，亦無事證足認有違背法定程序或經偽造、變造所取得之情
    事，前開行動電話門號查詢資料並可認屬刑事訴訟法第 159
    條之4第2款之業務上文書，是皆有證據能力，附此敘明。
二、訊據被告甲○○對上揭犯行坦承不諱，核與證人即被害人陳
    文龍，證人即查獲警員戴呈峰、羅志宏，證人呂學賢、曹榮
    建、張主光、王永福於警詢時、偵查中之證述情節相符，復
    有和信電訊93年10月3 日函暨後附門號0000-000-000號客戶
    資料及雙向通聯紀錄查詢表各1份在卷可稽，及有手槍2支（
    各含彈匣1個，槍枝管制編號分別為：0000000000號、00000
    00000號）、子彈2顆扣案足憑。又扣案之前開槍彈，經送內
    政部警政署刑事警察局鑑定結果，認送鑑手槍2 支，分係仿
    BERETTA 廠84型半自動手槍製造，換裝土造金屬槍管，擊發
    功能正常，具有殺傷力（槍枝管制編號：0000000000號），
    及仿WALTHER廠PPK/S型半自動手槍製造，換裝土造金屬槍管
    ，擊發功能正常，具有殺傷力（槍枝管制編號：0000000000
    號）；另送驗子彈2顆，認均係直徑約8.0公釐金屬彈頭之非
    制式子彈，經採樣1 顆試射，可擊發，認具殺傷力（其餘查
    獲直徑約8.0公釐金屬彈頭之非制式子彈5顆，則經試射，均
    認無殺傷力）等情，有該局96年10月23日刑鑑字第09601406
    32號槍彈鑑定書1 份在卷可參，足徵被告任意性之自白，核
    與事實相符，應屬可信。是本件事證明確，被告犯行洵堪認
    定。
三、按刑法302條第1項及第304條第1項之罪，其所保護之法益均
    為被害人之自由，而私行拘禁，及不外以強暴、脅迫為手段
    ，其罪質本屬相同，惟第302條第1 項之法定刑，既較第304
    條第1 項為重，則以私行拘禁之方法妨害人自由，縱其目的
    在使人行無義務之事，或妨害人行使權利，仍應逕依第 302
    條第1項論罪，並無適用第304 條第1項之餘地，最高法院29
    年上字第3757號著有判例可資參照。經查，被告甲○○就事
    實欄一、(二)部分所為，本意係為使被害人陳文龍為其修復所
    駕車號3156-EV 號自用小客車遭刮壞部分，於實施強暴行為
    過程中，併以剝奪行動自由、使其為無義務之行為，自應屬
    包含於妨害行動自由之同一犯意之中，而視為剝奪人之行動
    自由部分行為。故核被告就事實欄一、(一)所為，係犯槍砲彈
    藥刀械管制條例第8條第4項之未經許可持有可發射子彈具有
    殺傷力之改造手槍罪，及同條例第12條第4 項之未經許可持
    有具有殺傷力之子彈罪；另就事實欄一、(二)所為，則係犯刑
    法第302條第1項剝奪人之行動自由罪，公訴人認被告併構成
    刑法第304條第1項使人行無義務之事，應予分論併罰，容有
    誤會，併此敘明。又被告自96年5月上旬間某日起至同年6月
    30日上午10時30分許為警查獲時止，持有前開槍彈之行為，
    屬繼續犯。再被告以一行為觸犯槍砲彈藥刀械管制條例第 8
    條第4項、第12條第4項二罪名，為想像競合犯，應從一重之
    未經許可持有可發射子彈具有殺傷力之改造手槍罪處斷。另
    被告所犯未經許可持有可發射子彈具有殺傷力之改造手槍罪
    、剝奪人之行動自由罪，其犯意各別，行為互殊，為數行為
    ，應予分論併罰。復按被告犯有應併合處罰之數罪，經法院
    分別判處有期徒刑確定，其中一罪之有期徒刑先執行期滿後
    ，法院經檢察官之聲請，以裁定定其數罪之應執行刑確定後
    ，其在未裁定前已先執行之有期徒刑之罪，因嗣後合併他罪
    定應執行刑之結果，檢察官所換發之執行指揮書，係執行應
    執行刑，其前已執行之有期徒刑部分，僅應予扣除，而不能
    認為已執行完畢；若被告於應執行刑之執行中假釋出獄，於
    假釋中更犯罪，受有期徒刑以上刑之宣告者，雖為其中一罪
    之有期徒刑執行期滿後5 年以內所犯，亦僅構成撤銷假釋之
    原因，而與累犯之構成要件不符，不能論以累犯，最高法院
    76年度臺非字第128 號判決意旨可資參照。經查，被告前於
    88年間所犯施用第二級毒品案件，固經臺灣板橋地方法院以
    88年度板簡字第1590號判決，判處有期徒刑5 月確定在案，
    嗣於90年10月17日縮短刑期假釋付保護管束而出監，保護管
    束期間至92年10月31日止，惟其先後於87、88年間，犯轉讓
    第二級毒品罪、販賣第二級毒品罪，經臺灣板橋地方法院分
    別以88年度訴字第314 號判決、90年度少訴字第39號判決，
    各判處有期徒刑7 月、3年8月確定，並與上揭施用第二級毒
    品案件，經同法院以92年度聲字第2568號裁定，應執行有期
    徒刑4年6月確定，後經檢察官換發指揮書更定應執行在案；
    且其另於92年間因施用第一、二級毒品案件，經同法院分別
    以92年度訴字第2417號判決、92年度簡字第2278號判決，各
    判處有期徒刑8月、6月確定，再經同法院以93年度聲字第36
    3號裁定，應執行有期徒刑1年確定；而上揭應執行之有期徒
    刑4年6月、1年各罪，經送監接續執行，甫於95年7月18日縮
    刑假釋出監，然其於假釋期間因案經撤銷前開假釋，應執行
    殘刑有期徒刑1年9月3日，並經同法院以96年度聲減字第781
    1 號裁定，就轉讓第二級毒品、施用第二級毒品部分予以減
    刑，再與不應減刑之販賣第二級毒品罪，定應執行有期徒刑
    4 年，復就施用第一、二級毒品予以減刑，及定應執行有期
    徒刑6 月確定，另與其97年間所犯施用第一級毒品罪，經同
    法院以97年度訴字第1427號判決，判處有期徒刑10月部分接
    續執行，檢察官執行指揮書執畢日期為98年12月23日等情，
    有臺灣高等法院被告前案紀錄表1 份在卷可按，準此，被告
    所犯上揭各罪經合併定應執行刑之結果，其前已執行之有期
    徒刑部分，僅應予扣除，而不能認為已執行完畢。是依前開
    說明，本案被告所犯上揭各罪，現尚未執行完畢，核與刑法
    第47條第1 項所定「徒刑之執行完畢，或一部之執行而赦免
    後，5 年以內故意再犯有期徒刑以上之罪」要件不符，公訴
    人認被告本件應構成累犯情事，尚有未合，附此敘明。
四、爰審酌槍枝屬高度危險之物品，非經主管機關許可不得擅自
    持有，以維社會大眾安全，然被告竟祇因好奇而無故持有槍
    枝，動機不良，且持以前開仿WALTHER廠PPK/S型改造手槍剝
    奪被害人陳文龍之行動自由，對社會之秩序及安寧危害甚深
    ，惡性非輕，復不思其就事實欄一所犯各罪，甫於95年7 月
    18日假釋出監，勉為自新用意，竟再次犯下本件重罪，素行
    不佳，惟念及其犯罪後尚能坦承犯行或有悔悟，及其所持有
    槍彈之動機、數量、時間長短，對被害人陳文龍所生損害，
    並兼衡其品行、智識程度等一切情狀，分別量處如主文所示
    之刑，及就併科罰金部分諭知易服勞役之折算標準，另就所
    處有期徒刑部分，定其應執行之刑。末扣案仿BERETTA 廠84
    型半自動手槍製造，換裝土造金屬槍管，擊發功能正常，具
    有殺傷力之改造手槍1支（含彈匣1個，槍枝管制編號：0000
    000000號），及仿WALTHER廠PPK/S型半自動手槍製造，換裝
    土造金屬槍管，擊發功能正常，具有殺傷力之改造手槍1 支
    （含彈匣1 個，槍枝管制編號：0000000000號），與具有殺
    傷力直徑約8公釐金屬彈頭之非制式子彈1顆（未經試射，現
    仍存在之該顆），均屬違禁物，不問屬於犯人與否，應依刑
    法第38條第1項第1款規定宣告沒收。
據上論斷，應依刑事訴訟法第299條第1項前段，槍砲彈藥刀械管
制條例第8條第4項、第12條第4項，刑法第11條前段、第302條第
1項、第55條、第51條第5款、第42條第3項前段、第38條第1項第
1款，刑法施行法第1條之1 第1項、第2項前段，判決如主文。
本案經檢察官丁俊成到庭執行職務。
中    華    民    國    97    年    8     月    12    日
                  刑事第六庭  審判長法  官  黃梅淑
                                    法  官  錢建榮
                                    法  官  黃翊哲
以上正本證明與原本無異。
如不服本判決，應於判決送達後10日內向本院提出上訴狀（應附
繕本），其未敘述上訴理由者，應於上訴期間屆滿後20日內補提
理由書狀於本院，上訴於臺灣高等法院。
                                    書記官  劉霜潔
中    華    民    國    97    年    8     月    12    日
附錄本判決論罪科刑法條：
槍砲彈藥刀械管制條例第8條第4項
未經許可，持有、寄藏或意圖販賣而陳列第1 項所列槍枝（鋼筆
槍、瓦斯槍、麻醉槍、獵槍、空氣槍或第4條第1項第1 款所定其
他可發射金屬或子彈具有殺傷力之各式槍砲）者，處3 年以上10
年以下有期徒刑，併科新臺幣700萬元以下罰金。
槍砲彈藥刀械管制條例第12條第4項
未經許可，持有、寄藏或意圖販賣而陳列子彈者，處5 年以下有
期徒刑，併科新臺幣300萬元以下罰金。
刑法第302條第1項
私行拘禁或以其他非法方法，剝奪人之行動自由者，處5 年以下
有期徒刑、拘役或300元以下罰金。（罰金部分依刑法施行法第1
條之1 第1項、第2項前段規定，貨幣單位變更為新臺幣且金額提
高為30倍）


司法院資訊處製作；財團法人民間司法改革基金會備份。
